# Protokoll 20.Dezember
## Anwesenheit
* Alex
* Julian
* Clemens
* Markus
* Jeremy
* Tim

## Wer hat was gemacht?
Mitglieder hatten wenig Zeit wegen vielen Belegen. Kein Fortschritt. 

## Wer macht was?
* Markus: Timeline Entwurf 
* Clemens: View f√ºr Track und Timeable
* Alex: Problem mit Icons
* Julian: Einstellungsfenster

## Weiteres
Wie arbeitet man in Feature Branches und merged sie richtig in Development? Wie wird zu Remote-Branches gepushed? 
Git Probleme besprochen.
Probleme mit QtDesigner und Pfaden.