Datum
03.06.2019

Name Protokollant
Alexander Bonin 

Art des Treffens 
Reguläres Treffen

Sprint Nummer
Sprint 6

Fehlende Personen
Felix, 

Zusammenfassung
diverse Organisatorische Dinge wie zum Beispiel Meetingzeiten oder Doodleumfragen


Reguläres Treffen
	
	Was jeder Gemacht hat?

	Markus: openshot geht (immer noch) nicht
    Clemens: timeline und filemangaer als datei speichern und widerherstellen
    Johannes: Ubuntu eingerichtet, Sprintdoku geschrieben
    Valentin: hat an fullscreen button gearbeitet
    Alex: Audiospur.. an timeline verzweifelt
    Max: Shortcuts in Einstellungen, Timeneedle ist mit player gesynct
    Julian: Einstellungsfenster lässt sich nicht mehr maximieren



	Woran will jeder arbeiten?

    Johannes: Aufgabe suchen
    Valentin: Refactoring

    Thema Refactoring

    Tim hält das Team dazu an ein bestimmtest Design Pattern überall zu implementieren.






	



